【裁判字號】    94,訴,1837
【裁判日期】    950227
【裁判案由】    毒品危害防制條例
【裁判全文】
臺灣板橋地方法院刑事判決              94年度訴字第1837號
公  訴  人  臺灣板橋地方法院檢察署檢察官
被      告  甲○○
上列被告因違反毒品危害防制條例案件，經檢察官提起公訴（九
十四年度毒偵字第三四八五號），及移送併案審理（九十五年度
毒偵字第四三五號），被告就被訴事實為有罪陳述，本院合議庭
裁定適用簡式審判程序審理，判決如下：
    主  文
甲○○連續施用第一級毒品，累犯，處有期徒刑壹年陸月。扣案
第一級毒品海洛因（驗餘淨重零點貳公克），沒收銷燬之，注射
針筒貳支、塑膠鏟壹支及外包裝袋壹個，均沒收。
    事  實
一、甲○○曾於民國八十九年六月間因施用毒品案件，經本院裁
    定送觀察、勒戒經執行後，認無繼續施用毒品之傾向，經臺
    灣板橋地方法院檢察署檢察官於八十九年七月十七日以八十
    九年度毒偵字第四六五八號為不起訴處分確定；復於八十九
    年十二月間因施用毒品案件，經觀察、勒戒後因有施用毒品
    傾向，經本院以八十九年度毒聲字第七二三三號裁定令入戒
    治處所施以強制戒治，至九十年八月二十四日停止戒治出監
    ，同年十二月二十五日戒治期滿執行完畢，同案並經本院判
    處有期徒刑四月確定，另因竊盜案件經本院判處有期徒刑七
    月確定，二罪定其應執行刑，為有期徒刑九月，至九十一年
    五月二十二日執行完畢出監；再於九十一年間因施用第二級
    毒品案件，經本院裁定送強制戒治，九十二年十二月三十日
    戒治期滿執行完畢，同案亦經本院判處有期徒刑六月確定，
    並於九十三年六月三十日縮刑期滿執行完畢。詎其猶不知悛
    悔，於上揭強制戒治執行完畢後五年內，復基於施用第一級
    毒品海洛因之概括犯意，自九十三年七月一日徒刑執行完畢
    出監後某日時起至九十四年十二月一日上午九時許止之期間
    內，在其位於臺北縣五股鄉○○路○段九十三號之五住處，
    以每二天一次之頻率，連續施用第一級毒品海洛因多次（應
    扣除為警查獲至釋放時止之期間）。嗣為警分別於同年六月
    十六日下午四時許，在臺北縣三重市○○○路三十七號五樓
    查獲、同年十二月一日下午四時三十分許在臺北縣樹林市○
    ○街一三六巷四十八號前查獲，並扣得甲○○所有用餘之第
    一級毒品海洛因一包（驗餘淨重○．二公克）、供施用毒品
    所用之注射針筒二支及塑膠鏟一支，始查知上情。
二、案經行政院海岸巡防署海岸巡防總局北部地區巡防局移送臺
    灣板橋地方法院檢察署檢察官偵查起訴及移送併案審理，本
    院適用簡式審判程序審理。
    理  由
一、訊據被告甲○○對於在上揭時、地施用第一級毒品海洛因之
    犯行坦承不諱。被告為警查獲時所採之尿液，經以ＥＩＡ酵
    素免疫分析法初驗、ＧＣ／ＭＳ氣相層析質譜儀法確認複驗
    後，均呈嗎啡之陽性反應，此有卷附瑞芳醫事檢驗所九十四
    年七月五日出具之檢驗報告單及臺灣檢驗科技股份有限公司
    九十四年十二月二十一日濫用藥物尿液檢驗報告書各一紙足
    稽。被告為警查獲時扣得之白色粉末，經法務部調查局鑑定
    為第一級毒品海洛因，此有該局鑑定通知書足稽（人工鑑別
    編號：000000000號），復有扣案被告所有施用毒
    品所餘之上揭第一級毒品海洛因一包（驗餘淨重○．二公克
    ）、供施用毒品所用之注射針筒二支及塑膠鏟一支可按。被
    告曾於八十九年六月間因施用毒品案件，經本院裁定送觀察
    、勒戒經執行後，認無繼續施用毒品之傾向，經臺灣板橋地
    方法院檢察署檢察官於八十九年七月十七日以八十九年度毒
    偵字第四六五八號為不起訴處分確定。復於八十九年十二月
    間因施用毒品案件，經觀察、勒戒後因有施用毒品傾向，經
    本院以八十九年度毒聲字第七二三三號裁定令入戒治處所施
    以強制戒治，至九十年八月二十四日停止戒治出監，同年十
    二月二十五日戒治期滿執行完畢。又於九十一年間因施用第
    二級毒品案件，經本院裁定送強制戒治，於九十二年十二月
    三十日戒治期滿執行完畢，此有卷附全國施用毒品案件紀錄
    表、臺灣高等法院被告前案紀錄表、在監在押全國紀錄表各
    一份足考。被告於強制戒治期滿執行完畢釋放後之五年內，
    再犯本件施用毒品罪，於毒品危害防制條例有關起訴之規定
    相合。被告之自白與事實相符，事證明確，犯行堪以認定，
    應依法論科。
二、核被告所為，係犯毒品危害防制條例第十條第一項施用第一
    級毒品罪。其施用前後持有第一級毒品之行為為施用第一級
    毒品行為之當然手段，為施用之行為所吸收不另論罪。又其
    先後多次施用第一級毒品海洛因之犯行，時間緊接，觸犯構
    成要件相同之罪名，顯係基於概括犯意為之，為連續犯，應
    依刑法第五十六條之規定，以一施用第一級毒品罪論處，並
    依法加重其刑。起訴書雖未載明併案意旨被告施用毒品之犯
    罪事實，惟此部分事實與業經起訴，並經本院判決有罪之犯
    罪事實，有裁判上一罪之連續犯關係，為起訴效力所及，本
    院自應一併審究。被告於八十九年間因施用毒品案件，經本
    院判處有期徒刑四月確定，復因竊盜案件經本院判處有期徒
    刑七月確定，二罪定其應執行刑，為有期徒刑九月，至九十
    一年五月二十二日執行完畢出監；再於九十一年間因施用第
    二級毒品案件，經本院判處有期徒刑六月確定，並於九十三
    年六月三十日縮刑期滿執行完畢，此有卷附臺灣高等法院被
    告前案紀錄表一份可稽，於五年以內再犯本件最重本刑為有
    期徒刑以上之罪，為累犯，應依刑法第四十七條之規定加重
    其刑，並遞加重之。爰審酌被告履次施用毒品而不思悔改，
    品行不端，意志力薄弱，其施用毒品經強制戒治後，仍無法
    斷絕施用毒品惡習，若非將其處以較長之刑期，與社會上毒
    品來源隔離，使其能深自反省，斷絕與毒品之接觸，不足以
    助其戒絕毒癮，並懲所犯及被告犯罪後對於施用毒品之犯行
    ，已經坦承，態度良好等一切情狀，量處如主文所示之刑。
    末查，扣案被告所有施用所餘之第一級毒品海洛因（驗餘淨
    重○．二公克）為查獲之毒品，應依毒品危害防制條例第十
    八條第一項前段之規定，沒收銷燬之，供被告施用毒品所用
    、預備之注射針筒二支、塑膠鏟一支及外包裝袋一個，應依
    刑法第三十八條第一項第二款之規定沒收。
據上論斷，應依刑事訴訟法第二百七十三條之一第一項、第二百
九十九條第一項前段，毒品危害防制條例第十條第一項、第十八
條第一項前段，刑法第十一條前段、第五十六條、第四十七條、
第三十八條第一項第二款，判決如主文。
本案經檢察官朱立豪到庭執行職務
中    華    民    國    95    年    2     月    27    日
                  臺灣板橋地方法院刑事第十七庭
                              法  官  王綽光
以上正本證明與原本無異
如不服本判決應於送達後10日內向本院提出上訴狀
                              書記官  林文達
中    華    民    國    95    年    2     月    27    日
附錄論罪科刑法條全文：
毒品危害防制條例第十條
施用第一級毒品者，處六月以上五年以下有期徒刑。
施用第二級毒品者，處三年以下有期徒刑。


司法院資訊處製作；財團法人民間司法改革基金會備份。
